【裁判字號】    98,上易,961
【裁判日期】    990202
【裁判案由】    竊盜
【裁判全文】
臺灣高等法院高雄分院刑事判決         98年度上易字第961號
上  訴  人
即  被  告    庚○○
上  訴  人
即  被  告    乙○○
上  訴  人
即  被  告    寅○○
選任辯護人    林榮和    律師
上  訴  人
即  被  告    壬○○
上  訴  人
即  被  告    辛○○
上  訴  人
即  被  告    戊○○
上  訴  人
即  被  告    子○○
上  訴  人
即  被  告    己○○
上  訴  人
即  被  告    丑○○
上  訴  人
即  被  告    癸○○
前四人共同
選任辯護人    陳世明    律師
上列上訴人因竊盜案件，不服臺灣屏東地方法院97年度易字第12
05號中華民國98年8 月28日第一審判決（起訴案號：臺灣屏東地
方法院檢察署97年度偵字第125 、7398號），提起上訴，本院判
決如下：
    主  文
原判決關於庚○○、寅○○、子○○、辛○○、癸○○、壬○○
、己○○、丑○○、戊○○、乙○○部分，均撤銷。
戊○○、乙○○犯刑法第三百二十一條第一項第三、四款之竊盜
罪，均累犯，各處有期徒刑肆月，如易科罰金均以新臺幣壹仟元
折算壹日。扣案之氧氣鋼瓶貳瓶、乙炔鋼瓶肆瓶、切割工具壹組
、大鐵鎚壹支、小鐵鎚壹支、活動扳手壹支、柴刀壹把，均沒收
。
庚○○、寅○○、子○○、辛○○、癸○○、壬○○、己○○、
丑○○、犯刑法第三百二十一條第一項第三、四款之竊盜罪，各
處有期徒刑參月，如易科罰金均以新臺幣壹仟元折算壹日。扣案
之氧氣鋼瓶貳瓶、乙炔鋼瓶肆瓶、切割工具壹組、大鐵鎚壹支、
小鐵鎚壹支、活動扳手壹支、柴刀壹把，均沒收。
庚○○、寅○○、壬○○、子○○、癸○○，均緩刑貳年。
    事  實
一、戊○○於民國（以下同）94年間因犯竊盜罪，經本院以94年
    度上易字第560 號判決判處有期徒刑6 月確定，於94年11月
    22日易科罰金執行完畢；乙○○於95年間，曾犯偽造文書罪
    ，經台灣屏東地方法院判處有期徒刑6 月，於96年11月28日
    易科罰金執行完畢。緣庚○○位屏東縣內埔鄉老埤村和成巷
    19號之住處旁之坐落屏東縣內埔鄉○○段319 地號上之磚窯
    （所有人為丁○○、丙○○），因無人住居於該處且磚窯停
    業後無人看管，庚○○、乙○○、寅○○、壬○○、子○○
    、己○○、辛○○、戊○○、丑○○、癸○○等竟結夥3 人
    以上共同基於意圖為自己不法所有之竊盜犯意聯絡，於96年
    12月23日14時許，由乙○○先載運乙炔4 瓶、氧氣2 瓶及切
    割器1 組至上開磚窯的空地，再由子○○提供客觀上足以對
    人之生命、身體造成危害，可供兇器使用之大鐵鎚、小鐵鎚
    、活動板手、柴刀各1 支備用，隨即於同年月24日8 時許，
    由子○○、己○○先將磚窯工寮水泥底座上之鐵條割斷，再
    由辛○○、戊○○、丑○○、癸○○、潘鋮運等人以拉桿勾
    住水泥底座上之鐵條往旁邊拉，以此方式將磚窯工寮之鐵架
    、石棉瓦屋頂弄倒後，由辛○○、戊○○以上開乙炔、氧氣
    瓶及切割器將鐵架切割成小段鐵條之工作，其餘之人則將切
    割完成之鐵條搬運至空地集中並搬運至乙○○所駕駛車牌號
    碼為8370-JP 號之自用小貨車上，由乙○○於同年月24日11
    時許，將已切割完成之鐵條約636 公斤運送至不詳之資源回
    收場賣得新台幣（下同）7 千元，由庚○○、子○○、癸○○、辛○○、戊○○、丑○○各分得1 千元、己○○分得50
    0 元，其餘500 元則購買食物分食。嗣於同年月25日9 時許
    ，因潘鋮運（已由原審判刑確定）搬運已切割完成之鐵條擬
    予以變賣，遭庚○○責罵，潘鋮運心生不滿，遂報警處理，
    警方於96年12月25日10時40分許到場後查獲乙○○指揮寅○○、壬○○將鐵條約33.2公斤搬運至上開自用小客車上，另
    在磚窯旁空地上扣得尚未搬走之鐵架約2,395 公斤，並扣得
    氧氣鋼瓶2 瓶、乙炔鋼瓶4 瓶、切割工具1 組、大鐵鎚1 支
    、小鐵鎚1 支、活動扳手1 支、柴刀1 把。
二、案經屏東縣政府警察局內埔分局移送臺灣屏東地方法院檢察
    署檢察官偵查起訴。
    理  由
一、按除被告所犯為死刑、無期徒刑、最輕本刑為3 年以上有期
    徒刑之罪或高等法院管轄第一審案件者外，於已經被告就被
    訴事實為有罪之陳述時，經審判長告知被告簡式審判程序之
    旨，並聽取公訴人及被告之意見後，依刑事訴訟法第273 條
    之1 第1 項之規定，裁定進行簡式審判程序，本件依首揭規
    定，經上訴人等同意後，經裁定進行簡式審判程序，先此敘
    明。
二、上揭共同竊取廢棄工寮鐵架、鐵條之事實，業据上訴人庚○○、寅○○、子○○、辛○○、癸○○、壬○○、己○○、
    丑○○、戊○○、乙○○等於本院審理時坦承不諱，又坐落
    於屏東縣內埔鄉○○段319 地號上之廢磚窯、廢工寮，所有
    人為丁○○、丙○○，該廢棄工寮之鐵架、鐵條已被切割竊
    取，業據證人甲○○（即丙○○之女）、丁○○於警詢時陳
    述明確（見警詢第112-119 頁），並有卷存土地登記謄本1
    紙（警卷第139 頁），並有照片27幀、贓證物認領保管單1
    紙、現場圖1 紙可憑（見警卷第61-74 、140 、141 頁），
    並有竊盜工具氧氣鋼瓶2 瓶、乙炔鋼瓶4 瓶、切割工具1 組
    、大鐵鎚1 支、小鐵鎚1 支、活動扳手1 支、柴刀1 把扣案
    可資佐証，事證明確，上訴人等人之犯行堪認定。
三、核上訴人庚○○、寅○○、子○○、辛○○、癸○○、壬○○、己○○、丑○○、戊○○、乙○○所為，均係犯刑法第
    321 條第1 項第3 、4 款之結夥、攜帶兇器竊盜罪。上訴人
    庚○○、乙○○、寅○○、壬○○、子○○、潘鋮運、辛○○、戊○○、己○○、丑○○、癸○○等人，就上開犯行，
    有犯意之聯絡及行分擔，均為共同正犯。上訴人戊○○於94
    年間曾犯竊盜罪，經本院以94年度上易字第560 號判決判處
    有期徒刑6 月確定，於94年11月22日易科罰金執行完畢，上
    訴人乙○○於95年間，曾犯偽造文書罪，經台灣屏東地方法
    院判處有期徒刑6 月，於96年11月28日易科罰金執行完畢之
    事實，此有臺灣高等法院被告前案紀錄表1 紙可稽，其2 人
    於有期徒刑執行完畢後，五年以內故意再犯有期徒刑以上之
    罪，均為累犯，均應依法加重其刑。又上訴人庚○○係因其
    住處位在該廢棄之磚窯、廢工寮旁，因該磚窯停業多年無人
    看管，有因颱風危及壓到庚○○之房屋之虞，且該廢磚窯、
    廢工寮無人管理多年造成環境髒亂，才萌加拆除尚可取得鐵
    材變價一舉兩得之不法所有意圖而邀約其餘共同被告寅○○
    、子○○、辛○○、癸○○、壬○○、己○○、丑○○、戊○○、乙○○放倒該廢工寮，其餘共同被告寅○○等人係基
    於亦可順便幫助庚○○清理隔壁危險廢棄工寮、整理環境之
    意才應潘鮑水謀之邀一起放倒該廢工寮才竊取鐵條、鐵架才
    犯罪，其等所竊廢鐵僅賣得7 千元，僅各分得工錢1 千元或
    5 百元不等，其等犯罪情節尚堪憫恕，情輕法重，雖處以法
    定最低刑均仍嫌過重，此部分爰依刑法第五十九條規定減輕
    其刑，上訴人戊○○、乙○○部分並依法先加後減之。
四、原審分予以論科，固非無見，惟查本件原因於庚○○住處位
    在該廢棄之磚窯、廢工寮旁，因該磚窯停業多年無人看管，
    確有因颱風危及壓到庚○○之房屋之虞，且該廢磚窯、廢工
    寮無人管理多年造成環境髒亂，才觸發庚○○邀約其餘共同
    被告寅○○、子○○、辛○○、癸○○、壬○○、己○○、
    丑○○、戊○○、乙○○放倒該廢工寮竊取鐵條、鐵架而犯
    罪，其等所竊得之廢鐵僅賣得7 千元，僅各分得工錢1 千元
    或5 百元不等，所得甚微，所犯卻是最輕本刑6 月以上之加
    重竊盜罪，若處以最低刑猶嫌過重其等犯罪情節均尚堪憫恕
    已詳述如前，原審未審酌此一情節適用刑法59條將之判刑8
    月、7 月不等，尚嫌過重，上訴人庚○○、乙○○、寅○○
    、壬○○、子○○、潘鋮運、辛○○、戊○○、己○○、丑
    ○○、癸○○上訴指摘原判決量刑過重，為有理由，原判決
    此部分自應予撤銷改判。審酌上訴人庚○○係因其住處位在
    該廢棄之磚窯、廢工寮旁，因該磚窯停業多年無人看管，恐
    因颱風危及壓到庚○○之房屋，且該廢磚窯、廢工寮無人管
    理多年造成環境髒亂，觸發其順便取得鐵材變賣之不法所有
    意圖才邀約其餘共同被告寅○○、子○○、辛○○、癸○○
    、壬○○、己○○、丑○○、戊○○、乙○○放倒該廢工寮
    ，其餘共同被告寅○○等人係主觀上不法共同犯意亦含有順
    便基於幫助庚○○清理隔壁危險廢棄工寮、整理環境之意才
    應庚○○之邀一起放倒該廢工寮，才竊取鐵條、鐵架而犯罪
    ，其等所竊得之廢鐵僅賣得7 千元，僅各分得工錢1 千元或
    5 百元不等，所得甚微，嗣後已與被害人和解賠償，有和解
    書可憑（見本院卷第217 頁），其等智識程度不高，犯後均
    已坦承犯行，及其等犯罪動機、目的、手段、方式、所生損
    害等一切情狀，爰量處上訴人庚○○、寅○○、子○○、辛○○、癸○○、壬○○、己○○、丑○○各有期徒刑3 月，
    上訴人戊○○、乙○○各有期徒刑4 月，並均諭知如易科罰
    金均以新台幣1 千元折算1 日。扣案之氧氣鋼瓶2 瓶、乙炔
    鋼瓶4 瓶、切割工具1 組為上訴人乙○○所有，扣案大鐵鎚
    1 支、小鐵鎚1 支、活動扳手1 支、柴刀1 把，為共犯子○○所有，且係為犯罪所用之物，業據乙○○於警詢中陳述明
    確（見警卷第134 頁），並依刑法第38條第1 項第2 款之規
    定宣告沒收。
五、查上訴人庚○○、寅○○、子○○、壬○○、癸○○5 人，
    並無前科未曾受有期徒刑以上刑之宣告，此有臺灣屏東地方
    法院檢察署刑案資料查註記錄表可稽，上訴人等嗣後已與被
    害人和解，有和解書可憑（見本院卷第217 頁），上訴人庚○○、寅○○、子○○、壬○○、癸○○5 人經此次偵、審
    程序及判刑教訓，當知所警惕而無再犯之虞，本院認其等所
    宣告之刑，以暫不執行為適當，爰均併予宣告緩刑貳年，以
    啟自新。另上訴人戊○○、乙○○2 人，係累犯，無法緩刑
    ，上訴人辛○○、己○○、丑○○3 人，因另有案件，不宜
    宣告緩刑，附此敘明。
據上論結，應依刑事訴訟法第369 條第1 項前段、第364 條、第
299 條第1 項前段，刑法第28條、第321 條第1 項第3 、4 款、
第47條第1 項、第59條、第41條第1 項前段、第74條第1 項第1
款、第38條第1 項第2 款，刑法施行法第1 條之1 第1 項、第2
項，判決如主文。
本案經檢察官林應華到庭執行職務。
中    華    民    國    99    年    2     月    2     日
                  刑事第八庭    審判長法  官  洪兆隆
                                      法  官  郭玫利
                                      法  官  張盛喜
以上正本證明與原本無異。
不得上訴。
中    華    民    國    99    年    2     月    2     日
                                      書記官  黃一秋
附錄本件判決論罪科刑法條
刑法第320條第1項、第2項：
意圖為自己或第三人不法之所有，而竊取他人之動產者，為竊盜
罪，處五年以下有期徒刑、拘役或五百元以下罰金。
刑法第321條第1項第3、4款：
犯竊盜罪而有左列情形之一者，處六月以上、五年以下有期徒刑
：
三、攜帶兇器而犯之者。
四、結夥三人以上而犯之者。

司法院資訊處製作；財團法人民間司法改革基金會備份。
